【裁判字號】    90,易,164
【裁判日期】    900330
【裁判案由】    贓物
【裁判全文】
台灣宜蘭地方法院刑事判決                        九十年度易字第一六四號
    公  訴  人  台灣宜蘭地方法院檢察署檢察官
    被      告  丙○○
右列被告因贓物案件，經檢察官提起公訴 (八十九年度偵字第三六三號)，本院判決
如左：
    主  文
丙○○收受贓物，處有期徒刑貳月，如易科罰金，以參佰元折算壹日。
    事  實
一、丙○○明知友人李嘉興（另案由本院審理）所騎乘懸掛車牌號碼ＵＸＭ─九九七
    號之機車一部（原懸掛ＱＳＵ─三七一號車牌，為乙○○於民國八十九年一月十
    七日十時許，在宜蘭縣羅東鎮○○路三之八前失竊，嗣經改懸掛甲○○於八十九
    年一月八日一時許，在宜蘭縣羅東鎮○○路二五號前失竊之ＵＸＭ─九九七號機
    車車牌），係屬來路不明之盜贓物，竟於八十九年一月二十三日上午十時許，在
    宜蘭縣羅東鎮○○路與南門路口，向李嘉興借用而收受之。嗣於同年月二十四日
    下午五時四十分許，在宜蘭縣冬山鄉○○路三巷三弄二號前，為警查獲，並扣得
    前開贓車。
二、案經宜蘭縣警察局羅東分局報請台灣宜蘭地方法院檢察署檢察官偵查起訴。
    理  由
一、訊據被告丙○○對於右揭時地向友人李嘉興借用機車為警查獲之事實，坦承不諱
    ，惟否認有何受收贓物之犯行，辯稱：伊並不知該機車係贓車云云。惟查，右開
    懸掛ＵＸＭ─九九七號車牌之機車一部，原係懸掛ＱＳＵ─三七一號車牌，為被
    害人乙○○所使用於八十九年一月十七日十時許，在宜蘭縣羅東鎮○○路三之八
    前失竊，而該ＵＸＭ─九九七號車牌，係被害人甲○○所有於八十九年一月八日
    一時許，在宜蘭縣羅東鎮○○路二五號前失竊等情，業據被害人甲○○、乙○○
    分別於警訊時證述明確，並有車輛、車牌失竊資料個別查詢報表─查詢車輛認可
    資料及贓物認領保管單各二紙附卷足憑，則右開經警查獲之機車，係屬盜贓物，
    應堪認定。被告雖否認知悉該機車係贓物，然查，被告於借用該車時應知悉該車
    係贓車等情，業據證人李嘉興於偵查中結證明確；參以被告於本院審理中自承未
    曾見過李嘉興騎乘過該機車，且被告向李嘉興借用該機車時復未索取該機車之行
    車執照，及證人李嘉興與被告夙無怨懟，衡情證人李嘉興應無故予誣陷之理等情
    。足徵被告所辯不知該車係贓車云云，應屬卸責之詞，不足採信。事證已臻明確
    ，被告犯行應堪予認定。
二、核被告收受贓物，所為係犯刑法第三百四十九條第一項之收受贓物罪。爰審酌被
    告收受贓物之犯罪動機、目的、手段、對被害人管領財產法益所生之危害，及其
    犯罪後之態度等一切情狀，量處如主文所示之刑，並諭知易科罰金折算之標準，
    以示懲儆。
據上論斷，應依刑事訴訟法第二百九十九條第一項前段，刑法第三百四十九條第一項
、第四十一條第一項，罰金罰鍰提高標準條例第一條前段、第二條，判決如主文。
中      華      民      國     九十     年     三      月     三十      日
                                   臺灣宜蘭地方法院刑事庭
                                       法  官  黃  永  勝
右正本證明與原本無異。
如不服本判決，應於判決送達後十日內向本院提出上訴狀( 應附繕本 )，上訴於
臺灣高等法院。
                                       書記官  莊  文  東
中      華      民      國     九十     年     四      月     三        日
參考法條：
刑法第三百四十九條第一項
收受贓物者，處三年以下有期徒刑、拘役或五百元以下罰金。


司法院資訊處製作；財團法人民間司法改革基金會備份。
